【裁判字號】    90,訴,814
【裁判日期】    900814
【裁判案由】    槍砲彈藥刀械管制條例
【裁判全文】
臺灣臺南地方法院刑事判決                            九十年度訴字第八一四號
    公  訴  人  臺灣台南地方法院檢察署檢察官
    被      告  甲○○
右列被告因槍砲彈藥刀械管制條例案件，經檢察官提起公訴（九十年度偵字第三四七
六號），本院判決如左：
    主  文
甲○○未經許可寄藏子彈，處有期徒刑肆月，併科罰金新台幣玖萬元，有期徒刑如易
科罰金、罰金如易服勞役，均以新台幣玖佰元即銀元佰元折算壹日。
扣案之改造子彈壹顆沒收。
    事  實
一、甲○○於民國（下同）八十九年八、九月間某日，在台南市○○○街六十八號其
    居所，未經許可，受綽號「阿宗」（真實姓名年籍不詳）之成年男子囑託，寄藏
    「阿宗」所有，具有殺傷力之改造子彈三顆及不具殺傷力之金屬玩具手槍一枝，
    為之隱藏於上開居所內。嗣於八十九年十二月二十日十八時許，在上址為警搜索
    查獲，並扣得前開改造子彈三顆（其中二顆業經鑑驗試射）。
二、案經台中市警察局移送台灣台中地方法院檢察署呈請台灣高等法院檢察署檢察長
    核轉台灣台南地方法院檢察署檢察官偵查起訴。
    理  由
一、訊據被告甲○○固不否認從其租處查獲如事實攔所示物品，惟矢口否認有何受他
    人寄藏子彈之犯意，辯稱：當時友人「阿宗」係將上開三顆子彈及金屬玩具槍一
    支放在一包黑色紙袋內，且言明只要放二、三天就好，伊根本不知裡面放置何物
    云云。經查，右揭事實，業據被告於警訊、檢察官偵訊時供認綦詳（見台中地檢
    八十九年度偵字第二○五四八號偵查卷第五頁背面、第七頁、第二十六頁背面至
    二十七頁），並有警方自被告前開租處搜索查扣改造子彈三顆、金屬玩具手槍一
    枝可資佐證，而上開改造子彈三顆，經送鑑定結果，認均具殺傷力（至扣案之金
    屬玩具手槍，經鑑驗結果未發現改造情形，且其槍管內具阻鐵、滑套未能定位等
    情，以致無法供擊發子彈，而認不具殺傷力），有內政部警政署刑事警察局八十
    九年十二月二十二日刑鑑字第二００六０九號鑑驗通知書在卷可稽，雖被告於本
    院審理時另以前詞置辯，惟查，警方自被告租處除查扣前開物品外，並在同一地
    點查獲許多玩具手槍使用枝槍管半成品、滑套、彈匣、子彈半成品、槍枝分解圖
    、世界名槍譜、手槍護木等物（前揭物品經檢察官勘驗結果，子彈內或無火藥、
    或不具金屬彈頭而不具殺傷力；至其餘物品，則經內政部警政署刑事警察局鑑驗
    認均非屬槍砲彈藥刀械管制條例所列之「槍砲主要組成零件」，有九十年四月十
    六日勘驗筆錄及該局九十年四月二十六日函附於偵查卷可證），被告並自承此等
    物品均係伊所有，且與前開「阿宗」寄放之玩具手槍放在一起，蓋其對玩具槍甚
    有興趣，所以買來把玩等語（見台中地院八十九年聲羈字第八三三號刑事卷第三
    頁背面、台中地檢偵查卷第二十七頁），則其焉有不知「阿宗」究係寄放何物之
    理？是被告前揭辯解，要屬事後卸責之詞，洵無足取信。準此，本件事證明確，
    被告犯行堪以認定，應依法論科。
二、被告未經許可寄藏具有殺傷力之子彈，核其所為係犯槍砲彈藥刀械管制條例第十
    二條第四項之未經寄藏持有子彈罪。被告受寄藏子彈數量有三顆，惟其自「阿宗
    」取得子彈之寄藏行為只有一個，應僅論以一罪。爰審酌被告犯罪之動機、目的
    、手段、持有子彈數目、犯罪推諉卸責之態度等一切情狀，量處如主文所示之刑
    ，有期徒刑及罰金部分並諭知易科罰金、易服勞役之折算標準，以資懲儆。扣案
    子彈一顆（其餘扣案子彈業經鑑驗試射）均為違禁物，併依法宣告沒收。
據上論斷，應依刑事訴訟法第二百九十九條第一項前段，槍砲彈藥刀械管制條例第十
二條第四項、刑法第十一條前段、第四十一條第一項前段、第四十二條第二項、第三
十八條第一項第一款，判決如主文。
中      華      民      國    九十      年      八      月     十四     日
                                  臺灣臺南地方法院刑事第五庭
                                          法  官  林彥君
右正本證明與原本無異。
如不服本判決，應於判決送達後十日內，向本院提出上訴狀。
                                          書記官  黃傳鈞
中      華      民      國    九十      年      八      月     十四     日
附錄本案論罪科刑法條全文：
槍砲彈藥刀械管制條例第十二條第四項：
  未經許可，持有、寄藏或意圖販賣而陳列子彈者，處五年以下有期徒刑，併科新臺
  幣三百萬元以下罰金。


司法院資訊處製作；財團法人民間司法改革基金會備份。
